【裁判字號】    95,交易,165
【裁判日期】    950828
【裁判案由】    過失傷害
【裁判全文】
臺灣桃園地方法院刑事判決          95年度交易字第165號
公  訴  人  臺灣桃園地方法院檢察署檢察官
被      告  己○○
選任辯護人呂翊丞律師
上列被告因過失傷害案件，經檢察官聲請簡易決處刑（94年度偵
字第18 225號），本院認應改以通常程序審理，判決如下：
    主  文
己○○無罪。
    理  由
一、公訴意旨略以：被告己○○於民國94年2 月12日將其駕駛之
    車牌號碼OQ-722號營業用大貨車未依規定停放於聲請之固定
    停車場，而停放於桃園縣大園鄉南港村8 鄰台15線35.7公里
    處路邊，但未擺放警告標誌，佔用車道2.1 公尺，約該道路
    之3 分之2 寬，係違反道路交通管理處罰條例第55條第4 款
    規定車輛臨時停車未緊靠道路右側，且因該路段夜間雖有照
    明設備，然仍相當昏暗，被告將大型貨車如此放置，且未放
    置顯眼之警告標誌，造成機車騎士之危險，以不言可喻，顯
    有應注意能注意而不注意之過失，造成戊○○（起訴書誤載
    為劉馨美）撞擊該車左側車尾，致受有右側鎖骨骨折、右側
    肱骨骨折、右臂神經叢麻痺受損之傷害，因認被告涉有刑法
    第284 條第1 項前段之過失傷害罪嫌等語。
二、按犯罪事實應依證據認定之，無證據不得認定犯罪事實；又
    不能證明被告犯罪者，應諭知無罪之判決，刑事訴訟法第15
    4 條第2 項、第301 第1 項分別定有明文。又事實之認定應
    憑證據，如未能發現相當證據，或證據不足以證明，自不能
    以推測或擬制之方法，為裁判基礎（最高法院40年度臺上字
    第86號判例意旨參照）。又認定不利於被告之事實，須依積
    極證據，苟積極證據不足為不利於被告事實之認定時，即應
    為有利於被告之認定，更不必有何有利之證據（最高法院30
    年度上字第816 號判例意旨參照）。
三、本件公訴人認被告涉有過失致死罪嫌，無非係以被告於警詢
    之供述、告訴人即被害人戊○○之指述及證人即桃園縣警察
    局交通隊警員王得龍於偵訊時之供述、長庚紀念醫院診斷證
    明書2 紙、桃園縣政府警察局道路交通事故證明書1 紙、道
    路交通事故現場圖1紙、道路交通事故調查報告表（一）（
    二）、現場照片13張、桃園縣政府警察局道路交通事故肇事
    人自首情形紀錄表等在卷，為其論據。
四、查被告己○○係桃旺交通有限公司（下稱桃旺公司）負責人
    ，桃旺公司所有之車牌號碼OQ-722號營業用大貨車（下稱系
    爭車輛）於94年2 月12日22時50分許，停放於桃園縣大園鄉
    南港村8 鄰台15線35.7公里處路邊，且未擺放警告標誌，適
    有劉馨美騎乘車牌號碼AY2-580 重型機車經過，撞擊系爭車
    輛左側車尾，致受有右側鎖骨骨折、右側肱骨骨折、右臂神
    經叢麻痺受損之傷害等事實，有告訴人即被害人戊○○之指
    述及證人即桃園縣警察局交通隊警員王得龍於偵訊時之供述
    、長庚紀念醫院診斷證明書2 紙、桃園縣政府警察局道路交
    通事故證明書1 紙、道路交通事故現場圖1 紙、道路交通事
    故調查報告表（一）（二）、現場照片13張等附卷可證，並
    為被告所不否認，此部分之事實堪信為真實，惟被告辯稱其
    為桃旺公司之負責人，系爭車輛固登記為桃旺公司所有，惟
    實際乃桃旺公司之靠行司機乙○○向桃旺車行購入系爭車輛
    並以運輸為業，並自行管理使用，案發之時乃過年期間，司
    機均放年假休息，系爭車輛亦由乙○○開回自行保管，並將
    其停放於桃園縣大園鄉南港村8 鄰台15線35.7公里處路邊，
    公司並不知情，經交通警察通知後始知系爭車輛停放於該處
    並因此肇事，被告根本未駕駛系爭車輛，實非本案件之行為
    人等語。經查：
（一）被告固於警詢供稱，案發當時係由伊將系爭車輛停放於案
      發現場，然其於本院審理中，翻供改稱其並未駕駛該車輛
      ，系爭車輛係由乙○○駕駛，其於警詢時係因喝酒而未細
      看筆錄而簽名等語（，故其前後供述內容已有不同，則被
      告於先前不利己之供述，已有可疑，且證人即桃園縣政府
      警察局大園分局交通分隊警員王得龍亦結證稱其於94年2
      月13日製作被告己○○之警詢筆錄，另於案發時到達現場
      後並未看到被告，是現場有人告訴伊是被告公司的車子，
      所以就打電話聯絡這家公司老闆，還記得有問被告肇事車
      輛是不是你們公司的，被告說是，印象中被告有說是他們
      公司的司機停的等語，惟經本院提示94年度偵字第18225
      號卷第11頁之警詢筆錄後，則改稱當時被告是說他自己開
      車停在那裡等語，顯見證人王得龍對被告是否曾於警詢時
      自承為駕駛人並不清楚，是被告所辯應為可信。
（二）另據證人即桃旺公司靠行司機丙○○於本院審理時結證稱
      ：我與乙○○都是桃旺公司的靠行司機，我沒有看到94年
      2 月12日前是誰把車牌號碼OQ-722營業大貨車停放在大園
      鄉南港村台15縣35.7公里處，但是我們靠行司機一般車子
      都是自己保管使用，我自己的車公司沒有鑰匙，但不知道
      公司是否有該部OQ-722的車鑰匙，94年2 月6 日到2 月12
      日是過年放假期間，乙○○並無上班，且公司地址與案發
      地點距離約3 、4 公里，開車5 、6 分鐘，如果開車到公
      司等貨時，我都會將我的車停放在公司附近約30、40公尺
      的距離，不會停這麼遠等語（見本院95年7 月10日審理筆
      錄），核與證人即桃旺公司靠行司機丁○○於本院審理時
      結證稱：我於94年2 月6 日至12日期間因過年休假沒有放
      班，乙○○此期間也沒有上班，因為乙○○跟我一樣都是
      靠行司機，而靠行司機是自己保管車鑰匙，公司沒有負責
      保管車子，不可能因司機臨時有事而在過年期間為其保管
      ，而且我們住比較遠，所以會把車開回家，這段期間不知
      道乙○○住哪裡，他也沒有住公司等語（見本院95年7 月
      10日審理筆錄），2 人所述相符，足見渠等所述桃旺公司
      靠行司機係自行保管使用車輛之情應為真實，且證人乙○○亦於本院審理時結證稱：OQ-722營業用大貨車是桃旺公
      司的，我本人在使用，94年2 月6 日至2 月12日期間我沒
      有到桃旺公司上班，，因為我有違規酒駕的前例，所以有
      一天我喝了酒不敢開車，將車停放在該處，而且我停在大
      馬路邊並沒有違規，因為剛好過年，所以在那邊停了三、
      四天，車鑰匙在我身上，公司有沒有我的鑰匙我不清楚，
      這段期間車子託我的朋友保管，我的朋友叫甲○○，他就
      住在停車處的對面，但沒有將鑰匙交給他，我女朋友曾珮
      汶有看到我將車停在該處等語（見本院95年8 月14日審判
      筆錄），亦與證人丙○○、丁○○所述大致相符，且與被
      告於本院95年7 月10日審理時供稱案發時告訴現場處理員
      警王得龍系爭車輛為桃旺公司所有者係住在桃園縣大園鄉
      南港村8 鄰21之20號之桃旺公司司機甲○○等情亦相符，
      顯見證人乙○○所述其將系爭車輛停放於案發地點並託甲○○保管等情應為真實。
（三）至告訴人即被害人戊○○雖於上述車禍受傷，然其對被告
      是否為系爭車輛駕駛人並不知情，尚難以其事後之指訴，
      逕認被告有何過失傷害犯行。另長庚紀念醫院診斷證明書
      2 紙、桃園縣政府警察局道路交通事故證明書1 紙、道路
      交通事故現場圖1 紙、道路交通事故調查報告表（一）（
      二）、現場照片13張、桃園縣政府警察局道路交通事故肇
      事人自首情形紀錄表等件，亦僅能證明戊○○於上開時地
      因系爭車輛違規停放路邊而致其受有身體上之傷害之事實
      ，公訴人所舉上述證據，均尚難認係已達被告有罪之積極
      證明。
五、綜上所述，公訴人提出之證據尚難認已達無合理懷疑證明被
    告有過失致死犯行，此外，依卷內資料復查無其他積極證據
    足認被告有何公訴意旨所指之犯行，被告犯罪尚屬不能證明
    ，揆諸首揭說明，自應諭知被告無罪之判決。
據上論斷，應依刑事訴訟法第452 條、第301 條第1 項判決如主
文。
本案經檢察官古慧珍到庭執行職務
中    華    民    國    95    年    8     月    28    日
                  刑事第五庭    審判長法  官    潘政宏
                                      法  官    邱滋杉
                                      法  官    吳勇毅
以上正本証明與原本無異。
如不服本判決，應於送達後10日內，向本院提出上訴狀。
                                      書記官    張尹嫚
中    華    民    國    95    年    8     月    28    日


司法院資訊處製作；財團法人民間司法改革基金會備份。
